臺灣新竹地方法院刑事判決　　　　　　　　　　　　九十一年度交訴字第一五九號
　　公　訴　人　臺灣新竹地方法院檢察署檢察官
　　被　　　告　乙○○
右列被告因過失致死等案件，經檢察官提起公訴（九十一年度偵字第六三六０號），
本院判決如左︰
    主  文
乙○○服用酒類，不能安全駕駛動力交通工具而駕駛，處有期徒刑貳月。又因過失致
人於死，處有期徒刑柒月。應執行有期徒刑捌月。緩刑參年。
    事  實
一、乙○○於民國九十一年三月二十六日晚間，與六名友人在苗栗縣竹南鎮某處共飲
    三瓶啤酒與二瓶葡萄酒，同日晚間十時飲畢時，已不能安全駕駛動力交通工具，
    卻仍於同日晚上十一時（起訴書誤載為翌日凌晨一時三十分許），駕駛車號ＪＷ
    ─七六三九號自用小客車上路，先駛經苗栗縣竹南鎮廣源工業區，而於翌日（即
    同年月二十七日）凌晨一時三十分許，駛抵其位於新竹市○○街十二號五樓之二
    住處之一樓車庫大門前，並以遙控器開啟車庫大門，斯時乙○○因酒後注意力降
    低，意識已趨模糊，竟疏未注意車前左方之一樓車庫大門前，適有遊民蕭永江在
    該處休息，仍繼續前行，因而撞倒蕭永江，並由車輛左側車輪加以輾壓後，再將
    之拖行進入車庫內之車輛升降轉盤，嗣車輛升降轉盤下降至地下一樓停車場，乙
    ○○將前述自小客車從車輛升降轉盤開往停車格時，已發覺左側車輪壓到異物，
    惟乙○○並未立即下車查看，迨將車停妥後始發現蕭永江躺在車輛升降轉盤前方
    ，地上並有血跡。乙○○雖立刻向住處大樓之管理委員會主任委員戴秋生告知地
    下一樓停車場有人受傷躺臥在地上，然隱瞞自己肇事之事實。戴秋生報警後，警
    員立即轉知消防單位派救護車將蕭永江送往國軍新竹醫院急救，然蕭永江仍因胸
    、腹部鈍力損傷，延至九十一年三月二十七日上午五時十五分許不治死亡。嗣台
    灣新竹地方法院檢察署檢察官於同日下午相驗時，發現蕭永江全身多處骨折，並
    受有多處擦挫傷，有車禍輾壓跡象，遂率警趕往事故現場詳加勘查，得知蕭永江
    所躺臥位置恰在車輛升降轉盤前，且最初發現蕭永江之乙○○曾駕駛自小客車由
    一樓車庫大門經車輛升降轉盤進入地下室，倘乙○○所駕之自小客車從車輛升降
    轉盤駛下，應不可能避過蕭永江，遂認乙○○有所隱瞞，爰命警將前述ＪＷ─七
    六三九號自用小客車扣押，送至汽車修配廠，以撐高機架起該車，發現該車底盤
    左側從車頭至車尾部分，均有明顯之嶄新刮擦痕跡存在，至此乙○○始坦承肇事
    ，而游民蕭永江之身分則經內政部警政署刑事警察局鑑驗指紋，再經其弟甲○○
    指認後予以確定。
二、案經新竹市警察局第一分局報請台灣新竹地方法院檢察署檢察官相驗後主動偵查
    起訴。
    理  由
一、訊據被告乙○○對於右揭事實已於偵查及本院審理時坦承不諱，關於發現被害人
    蕭永江及報警之經過情形，復與證人戴秋生所述相符，並有車禍現場照片十幀、
    鑑驗ＪＷ─七六三九號自用小客車之履勘現場筆錄、新竹市警察局九十一年四月
    三日出具之竹市警刑四字第二七七三號鑑驗通知書暨所附鑑驗車輛照片二十六幀
    在卷可憑，而依新竹市警察局鑑驗結果，ＪＷ─七六三九號自用小客車之左側前
    車輪避震器支臂有明顯不規則擦痕，左側駕駛座下方底盤有二處由車頭朝車尾之
    明顯不規則擦痕，左側後輪避震器支臂及排氣管有三處明顯不規則擦痕，左側後
    門下方旁及左後輪胎內側有二處明顯不規則擦痕，但與上述各相對應之右側前車
    輪避震器支臂、右側下方底盤、右側後輪避震器及排氣管、右側後門下方旁及右
    後輪胎內側等處，均無類似之明顯擦痕，而被害人蕭永江之外套背部左側下方有
    一片明顯擦痕，且有一規則寬度五公分之擦痕，其風衣背部左側上方及下方亦有
    一片明顯不規則擦痕，由此揭車輛、被害人所著衣物之擦痕位置互相以參，並佐
    以現場照片與證人戴秋生所言：「在鐵捲門入口處靠柱子即有拖行血跡，不是一
    滴一滴的，方向是往車庫內方向，轉盤上也有一段一段拖行血跡，轉盤往車庫內
    有一下坡處，血有往下流，流入車庫」（見九十一年度相字第一七二號卷內第十
    九頁），足堪認定被害人蕭永江係在新竹市○○街十二號一樓車庫大門前，先遭
    被告所駕駛之前開自小客車撞倒後，再經該車左側車輪予以輾壓，並被拖行進入
    車庫內之車輛升降轉盤，且隨著車輛升降轉盤下降至地下一樓停車場。又被告對
    於九十一年三月二十六日晚間，其與六名友人在苗栗縣竹南鎮某處共飲三瓶啤酒
    及二瓶葡萄酒，至同日晚間十時方飲畢，而於同日晚上十一時駕駛前開自用小客
    車上路等情，業已供承在卷，而被告迄翌日（即同年月二十七日）凌晨一時三十
    分許，駛抵住處之一樓車庫大門前時，不但撞倒在車前之被害人蕭永江，且加以
    碾壓後將之拖行進入車輛升降轉盤，均未發覺已經肇事，是被告當時確因酒後注
    意力降低，意識已趨模糊，而達於不能安全駕駛動力交通工具之程度，亦堪認定
    。第按汽車行駛時，駕駛人應注意車前狀況，並隨時採取必要之安全措施，道路
    交通安全規則第九十四條第三項定有明文，被告既為領有駕駛執照之合格駕駛人
    ，對於上開規定，理應知之甚詳，且參酌當時之情形，被告並無不能注意之情事
    ，詎被告竟因酒後注意能力降低，而疏未注意車前狀況，亦未採取必要之安全措
    施，致撞倒車前之被害人蕭永江，因而發生本件車禍，被告對於本件肇事顯有過
    失責任甚明。末查，被害人蕭永江確因本件車禍受到胸、腹部鈍力損傷，經送往
    國軍新竹醫院急救後，延至九十一年三月二十七日上午五時十五分不治死亡，亦
    經台灣新竹地方法院檢察署檢察官督同法醫師相驗屬實，製有勘驗筆錄、相驗屍
    體證明書及驗斷書各一份，以及國軍新竹醫院附設民眾診療服務處診斷證明書、
    新竹市警察局第一分局北門派出所轄區發生變死案件初步調查報告表各一紙附卷
    可憑，被害人蕭永江之身分，亦有內政部警政署刑事警察局九十一年九月二十五
    日刑紋字第０九一０二五七一六三號鑑驗書暨指紋卡片各一件在卷可考，是被告
    之過失行為與被害人蕭永江之死亡結果間，有相當因果關係，應堪認定。綜上，
    被告前開自白堪信與事實相符，至屬可採。本件事證已臻明確，被告犯行洵堪認
    定，自應依法論罪科刑。
二、核被告乙○○服用酒類，不能安全駕駛動力交通工具而駕駛，此部份所為係犯刑
    法第一百八十五條之三之酒後不能安全駕駛動力交通工具而駕駛罪。又被告因過
    失致人於死，另犯刑法第二百七十六條第一項之過失致死罪。被告所犯上開刑法
    第一百八十五條之三之酒後不能安全駕駛動力交通工具而駕駛罪，與刑法第二百
    七十六條第一項之過失致死罪間，犯意各別，行為互殊，應予分論併罰。被告為
    汽車駕駛人，因酒醉駕車致人死亡，依法應負刑事責任，所犯過失致人於死罪部
    分應依道路交通管理處罰條例第八十六條第一項之規定加重其刑。爰審酌被告係
    大學畢業，甫於九十年二月自竹東電子公司退休，智識程度良好，惟明知政府宣
    導酒後不得駕車之禁令歷時甚久，酒醉駕車危害大眾交通安全至鉅，卻置若罔聞
    、以身試法，過失程度非輕，造成被害人蕭永江死亡，其之親人須遭逢天人永隔
    之痛苦，且犯後曾隱瞞部分事實，惟念及被告素行良好，有台灣高等法院被告全
    國前案紀錄表一份可參，且已與被害人之家屬達成民事調解，有新竹縣竹北市調
    解委員會九十一年刑調字第０三二號調解書附卷可按等一切情狀，分別量處如主
    文所示之刑，併定其應執行之刑，以資懲儆。又被告前未曾受有期徒刑以上刑之
    宣告，有前述台灣高等法院被告全國前案紀錄表一份在卷可查，被告因過失致犯
    本案，於犯罪後已與被害人之家屬達成民事調解，其經此教訓，當知所警惕，信
    無再犯之虞，本院認本判決所宣告之刑，均以暫不執行為宜，爰併宣告緩刑三年
    ，用勵自新。
據上論斷，應依刑事訴訟法第二百九十九條第一項前段，刑法第一百八十五條之三、
第二百七十六條第一項、第五十一條第五款、第七十四條第一款，道路交通管理處罰
條例第八十六條第一項，罰金罰鍰提高標準條例第一條前段，判決如主文。
本案經檢察官陳榮林到庭執行職務。
中      華      民      國    九十一    年     十二     月    三十一    日
                                       臺灣新竹地方法院交通法庭
                                           法  官  李珮瑜
右正本證明與原本無異。
如不服本判決，應於判決送達後十日內向本院提出上訴狀（附繕本），上訴於臺灣高
等法院。
                                           書記官  龔紀亞
中      華      民      國    九十一    年     十二     月    三十一    日
附錄本案論罪科刑法條：
刑法第一百八十五條之三
服用毒品、麻醉藥品、酒類或其他相類之物，不能安全駕駛動力交通工具而駕駛者，
處一年以下有期徒刑、拘役或三萬元以下罰金。
刑法第二百七十六條第一項
因過失致人於死者，處二年以下有期徒刑、拘役或二千元以下罰金。
